【裁判字號】    88,交易,100
【裁判日期】    890622
【裁判案由】    過失傷害
【裁判全文】
臺灣苗栗地方法院刑事判決         八十八年度交易字第一００號
    公  訴  人  臺灣苗栗地方法院檢察署檢察官
    被      告  甲○○
右列被告因過失傷害案件，經檢察官提起公訴（八十八年度偵字第四二一六號），本
院判決如左：
    主  文
甲○○因過失傷害人之身體，處有期徒刑肆月，如易科罰金以參佰元折壹日。
    事  實
一、甲○○於民國（下同）八十八年一月二十九日十六時十分許，駕駛車號ＫＥ六二
    四○號自小客車，沿苗栗縣造橋鄉台十三甲線由北往南行駛，途經該路段豐湖村
    四鄰萬富一號前之彎道下坡路段時，本應注意車輛行駛時，應注意車前狀況及兩
    車併行之安全間隔，並隨時採取必要之安全措施，而依當時情形，又無不能注意
    之情事，竟疏於注意，於前揭時地欲超越同向由乙○○所騎乘之車號ＩＥＨ九二
    一號重型機車時，不慎使所駕自小客車右側車門部分擦撞乙○○所騎乘上開機車
    之左把手，致乙○○人車不穩倒地而受有頭部外傷合併腦震盪、左小趾遠端趾骨
    骨折、左手、左足擦挫傷等身體多處之傷害。
二、案經乙○○於同年六月十一日訴由苗栗縣警察局竹南分局移送台灣苗栗地方法院
    檢察署檢察官偵查起訴。
    理  由
一、訊據被告甲○○對其於右揭時地發生車禍致告訴人乙○○人車倒地而受傷之事實
    並不否認，惟辯稱告訴人亦有過失云云。然查，右揭事實已據告訴人於偵審中指
    訴歷歷，核與被告於偵訊中所陳：告訴人騎機車在我右邊，我的右前車門擦撞到
    告訴人，他就倒地．．．該處是下坡轉彎路段，對方有來車，我沒有注意到告訴
    人．．．等云之情節相符，足見被告已於偵訊中明白供認因已過失擦撞告訴人機
    車明確在卷，復經台灣省竹苗區車輛行車事故鑑定委員會及台灣省車輛行車事故
    覆議鑑定委員會一致鑑定，本件車禍事故主要肇事原因在被告非告訴人詳實在卷
    ，分別有該等鑑定委員會之鑑定意見書各附本院卷宗足憑，並有道路交通事故調
    查報告表乙份、診斷證明書及八十九年一月二十四日弘大醫院以弘院字第０七七
    五號函述告訴人受傷住院情形明白各在卷可稽，應以其偵訊中所供與查證事實相
    符可採，事證明確，被告審理中所辯，核屬避重就輕之詞，無法憑信。
二、按車輛行駛時，駕駛人應注意車前狀況及兩車併行之安全間隔，並隨時採取必要
    之安全措施，道路交通安全規則第九十四條第三項定有明文。本件被告駕車經過
    彎道下坡路段理應注意遵守上述道路交通安全之規定，注意車前狀況及兩車併行
    之安全間隔，並隨時採取必要安全措施，且依當時路狀，又無不能注意之情形，
    竟疏未注意以致在上開轉彎下坡路段肇事，駕車擦撞被害人，致被害人受有上述
    事實欄之傷害，被告顯有過失甚明，其過失之駕駛行為，造成被害人之受傷，兩
    者間具有相當因果關係，亦明，是其過失傷害之犯行洵堪認定。核被告甲○○所
    為係犯刑法第二百八十四條第一項前段之過失傷害罪。爰審酌被告之過失程度、
    所生之危害、肇事後之態度，尚未與被害人為民事和解賠償等一切情狀，判處有
    期徒刑肆月，並諭知易科罰金折算之標準，以示懲儆。
三、據上論斷，應依刑事訴訟法第二百九十九條第一項前段，刑法第二百八十四條第
    一項前段、第四十一條，罰金罰鍰提高標條例第一條前段、第二條判決如主文。
本案經檢察官吳義聰到庭執行職務。
中    華    民    國        八十九      年     六     月      二十二    日
                                   台灣苗栗地方法院刑事庭
                               法  官  陳  鴻  斌
右正本證明與原本無異。
如不服本判決，應於判決送達後十日內向本院提出上訴狀（應附繕本），上訴於
台灣高等法院臺中分院。
                                       書記官  陳  文  聰
中    華    民    國        八十九      年     六     月      二十三    日
附錄：本案論罪科刑法條全文：
刑法第二百八十四條第一項：因過失傷害人者，處六月以下有期徒刑、拘役或五百元
以下罰金，致重傷者，處一年以下有期徒刑、拘役或五百元以下罰金。


司法院資訊處製作；財團法人民間司法改革基金會備份。
